【裁判字號】    90,交訴,28
【裁判日期】    900629
【裁判案由】    公共危險等
【裁判全文】
臺灣臺南地方法院刑事判決                            九十年度交訴字第二八號
    公  訴  人  臺灣台南地方法院檢察署檢察官
    被      告  丙○○
右列被告因公共危險等案件，經檢察官提起公訴（八十九年度偵字第一二Ｏ五Ｏ號）
，本院判決如左：
    主  文
丙○○從事業務之人，因業務上之過失致人於死，處有期徒刑拾月。又駕駛動力交通
工具肇事，致人死亡而逃逸，處有期徒刑壹年伍月。應執行有期徒刑貳年。
    事  實
一、丙○○受僱於尚憶貨運公司任職司機，為從事駕駛業務之人，於民國八十九年九
    月六日凌晨四時四十分許，駕駛車牌號碼三Ｊ─五九八號聯結車，沿台南縣永康
    市○○○路由東向西行駛，途經永康市○○○路高速公路橋下時，其原應注意汽
    車在雙向四車道行駛，變換車道時，應注意安全距離，而依當時雖係雨天、但夜
    間有照明設備、路面無缺陷、道路上未有任何障礙物、視距復屬良好等情形以觀
    ，客觀上亦無不能注意之情事，其因擬超越前方某不詳車牌號碼大貨車，準備行
    駛上高速公路，竟疏於注意及此，而貿然於台南縣永康市○○○路高速公路橋下
    由機車道變換車道至慢車道，復擬變換到快車道上，其聯結車車身猶行駛於機車
    道與慢車道之間，適有李孟哲駕駛車牌號碼Ｊ三─三二八五號自用小客車沿同向
    機車道行駛至上址，亦因未注意車前狀況及保持安全距離，自後追撞丙○○所駕
    駛之聯結車左側車尾，致李孟哲頭、腹部內出血等傷害，經送醫急救後，延至同
    日上午七時三十分許，仍不治死亡，而聯結車受撞後，其左後方之汽車護桿即掉
    落於肇事現場。丙○○於駕車肇事，致李孟哲受有傷害後，經下車察看，惟見李
    孟哲傷重傷業無反應，竟未施以任何救治措施，即駕車逃逸。嗣經警據遺落現場
    之汽車護桿循線查獲。
二、案經李孟哲之母甲○○訴請臺灣臺南地方法院檢察署檢察官據報相驗自動檢舉偵
    查起訴。
    理  由
一、訊據被告丙○○固坦承於右揭時、地，駕車與李孟哲所駕之自用小客車發生撞及
    後，即駕車逃逸之事實，惟矢口否認有何業務過失致死犯行，辯稱：是李孟哲駕
    駛自用小客車來撞伊的，不是伊撞到李孟哲的，如果伊不閃開，伊也會撞到其他
    台車子云云。經查：
    （一）前開犯罪事實，業據被害人李孟哲如之母甲○○，於偵審中指訴甚詳，核
          與證人乙○○證述情節大致相符，復有臺南縣警察局道路交通事故調查報
          告表一紙及現場相片六幀在卷可稽，及汽車護桿扣案足資佐證。本件被告
          於警訊時供承：「我當時是慢速前進中準備閃過前方貨車上高速公路，車
          速不到五公里時速，當時我行駛機車道和慢車道中間。」嗣於八十九年十
          一月七日檢察官偵查時供稱：「在八十九年九月六日凌晨四時三十分許，
          我駕三Ｊ─五九八號聯結車在永康市○○○路，我正要上高速公路，切入
          慢車道接近交流道橋下，有一輛貨車停在慢車道，我又將車左切入快車道
          ，當時死者駕Ｊ三─三二八五號，由從後撞上我聯結車左後部位，我有下
          車察看，我當時車是機車道及慢車道上停著。」等語，參以依道路交通事
          故調查報告表所載，被害人李孟哲確係於機車道上追撞被告所駕駛之聯結
          車，足證被告為進入高速公路，即任意變換車，致李孟哲避煞不及，而追
          撞被告丙○○駕駛聯結車左側車尾。按汽車在雙向四車道行駛，變換車道
          時，應注意安全距離，道路交通安全規則第九十八條第一項第六款定有明
          文。被告駕車自應注意上述道路交通安全規定，而依當時路況又無不能注
          意之情形，竟疏未注意，以致肇事，致李孟哲死亡，被告之行為自有過失
          。況本件經送台灣省台南區車輛行車事故鑑定委員會鑑定結果，亦持相同
          見解，認定被告應負肇事主因之過失責任，此有各該委員會八十九年十二
          月八日南鑑字第八九一四四九號鑑定意見書在卷可憑，益證被告確有過失
          。被告所辯，顯係臨訟卸責之詞，不足採信。
    （二）另台灣省車輛行車事故覆議鑑定委員會，據台灣台南地方法院檢察署八十
          九年度相字第一二五八號相驗卷宗，第五、六頁所示被告李孟哲駕駛之自
          用小客車車損狀況，及同卷第二十七頁所示被告丙○○駕駛聯結車之車損
          情形，認二車損毀程度不符云二，然查，被告丙○○所駕之聯結車除台灣
          台南地方法院檢察署八十九年度相字第一二五八號相驗卷宗第二七頁所示
          左尾燈燈殼破損，尚因本次車禍，造成其左後側之汽車護桿毀損掉落；且
          被害人李孟哲所駕之Ｊ三─三二八五號自用小客車，經台灣台南地方法院
          檢察署檢察官八十九年九月六日勘驗結果，發現該自用小客車之車頭全毀
          ，車頭前方留有黃、紅色掉漆及刮痕，此有勘驗筆錄在卷可稽（詳見台灣
          台南地方法院檢察署八十九年度相字第一二五八號相驗卷宗第十三頁），
          核與被告所駕聯結車漆色相符，足證本件車禍確係被告與被害人二車撞及
          所致，是台灣省車輛行車事故覆議鑑定委員會以被告所駕聯結車僅有左尾
          燈燈殼破損，而認被告之車損非本次車損造成，尚有違誤，併此敘明。
    （三）末查，被害人李孟哲係因本件車禍而傷重死亡，亦經臺灣臺南地方法院檢
          察署檢察官督同檢驗員相驗明確，並製有相驗屍體證明書、驗斷書及勘驗
          筆錄等附卷可憑。被告丙○○之過失駕駛行為，與被害人李孟哲之死亡結
          果間，具有相當因果關係，亦無疑義。被告駕車肇事，致被害人李孟哲受
          傷死亡，竟未施以任何救治措施，即駕車逃逸，故本件事證已甚明確，被
          告之過失致人於死及肇事逃逸犯行，均堪以認定。
二、被告丙○○係尚憶貨運公司之司機，乃從事駕駛業務之人，核其所為，係犯刑法
    第二百七十六條第二項之業務過失致死罪及第一百八十五條之四肇事逃逸罪。被
    告所犯上開過失致死罪及肇事逃逸二罪間，罪名互殊，犯意各別，應予分論併罰
    。本院審酌被告之生活狀況、品性、智識程度、肇事責任之輕重、及其肇事後逃
    逸，嚴重危害社會安全，肇事後迄今仍未能與被害人家屬達成和解等一切情狀，
    量處如主文所示之刑，並定其應執行之刑，以示懲儆。
據上論斷，應依刑事訴訟法第二百九十九條第一項前段、刑法第二百七十六條第二項
、第一百八十五條之四、第五十一條第五款、罰金罰鍰提高標準條例第一條前段，判
決如主文。
中      華      民      國    九十      年      六      月    二十九    日
                                臺灣臺南地方法院交通法庭
                                      法  官  田  幸  艷
右正本證明與原本無異。
如不服本判決，應於判決送達後十日內向本院提出上訴狀( 應附繕本 )。
                                      書記官  陳  玉  芬
中      華      民      國    九十      年      六      月    二十九    日
附錄本案論罪法條：
刑法第二百七十六條
因過失致人於死者，處二年以下有期徒刑、拘役或二千元以下罰金。
從事業務之人，因業務上之過失犯前項之罪者，處五年以下有期徒刑或拘役，得併科
三千元以下罰金。
刑法第一百八十五條之四
駕駛動力交通工具肇事，致人死傷而逃逸者，處六月以上五年以下有期徒刑。


司法院資訊處製作；財團法人民間司法改革基金會備份。
